臺灣高等法院臺中分院刑事判決    　
111年度金上訴字第519號
上  訴  人  
即  被  告  林冠佐


上列上訴人因加重詐欺等案件，不服臺灣臺中地方法院110年度
原金訴字第9號中華民國110年12月16日第一審判決（起訴案號：
臺灣臺中地方檢察署109年度偵字第21554號），提起上訴，本院
判決如下：     
    主    文
上訴駁回。
    犯罪事實
一、甲○○於民國109年2、3月間某日，在臉書見兼職廣告貼文，
    依照其上所載聯絡方式與通訊軟體LINE暱稱「黃彥海」之人
    （無證據證明為未滿18歲之人）聯絡，得知提供金融機構帳
    戶並代為提領款項即可獲得薪資報酬之工作。甲○○依其社會
    生活之通常經驗，知悉一般人均可自行申請金融帳戶使用，
    如非意圖供犯罪使用，無使用他人金融帳戶供收款後，並代
    為提領後轉交款項之必要，而已預見「黃彥海」支付代價要
    求其提供金融帳戶並代為提領帳戶內現金，再將現金轉交與
    指定之人，該人將可能藉由該蒐集所得之帳戶作為詐欺被害
    人匯款之用，以遂行詐欺取財犯行，且匯入帳戶款項係詐欺
    犯罪所得，代為提領、轉交，即產生遮斷資金流動軌跡而逃
    避國家追訴、處罰之效果，而隱匿該詐欺犯罪所得去向，同
    時亦可能因此參與含其在內所組成3人以上、以實施詐術為
    手段，具持續性或牟利性之有結構性詐欺集團犯罪組織。其
    為賺取上開報酬，仍基於縱使參與犯罪組織亦不違背其本意
    之不確定故意，接受「黃彥海」之上開條件，將其所申辦聯
    邦商業銀行帳號000000000000號帳戶（下稱聯邦銀行帳戶）
    資料以LINE提供予「黃彥海」，負責提供帳戶、提領款項等
    工作而加入「黃彥海」所屬詐欺集團犯罪組織（下稱本案詐
    欺集團）；復基於縱使發生他人因受騙致財產受損、隱匿詐
    欺犯罪所得去向之結果，亦不違背其本意之詐欺取財及洗錢
    之不確定故意，與「黃彥海」及其等所屬詐欺集團其餘成年
    成員，共同意圖為自己不法所有，基於三人以上共同詐欺取
    財、隱匿詐欺犯罪所得去向之洗錢犯意聯絡，由本案詐欺取
    財集團所屬不詳成員，於109年4月6日10時許，假冒乙○○之
    友人「糠芬櫻」，以LINE聯繫乙○○，佯稱因妹妹工廠出問題
    ，臨時需要錢，要向其借款云云，致乙○○陷於錯誤，於同日
    12時許，依指示臨櫃匯款新臺幣（下同）30萬元至甲○○上開
    聯邦銀行帳戶，甲○○旋依「黃彥海」之指示，前往提領各23
    萬元、3萬元、3萬元、1萬元現金後，再交予與「黃彥海」
    指派之不詳成員以繳回集團，以此迂迴層轉之方式製造金流
    斷點，致無從追查前揭犯罪所得去向，而隱匿詐欺犯罪所得
    。嗣因乙○○發覺受騙而報警處理，始查悉上情。
二、案經臺中市政府警察局第一分局報告臺灣臺中地方檢察署檢
    察官偵查起訴。
    理    由
一、程序方面：
    本案以下所引用具傳聞性質之證據資料，檢察官、上訴人即
    被告甲○○（下稱被告）於本院準備程序、審理時，均同意有
    證據能力。又本案所引用之非供述證據，亦屬合法取得，本
    院審酌該等證據作成及取得之程序均無違法之處，除證人即
    告訴人乙○○於警詢中未經具結所為關於被告涉犯違反組織犯
    罪防制條例之罪之陳述，依組織犯罪防制條例第12條第1項
    中段規定無證據能力外，其餘部分，依法均可作為認定犯罪
    事實之證據。
二、認定犯罪事實所憑之證據及理由：
    訊據被告固不否認其提供上開聯邦帳戶資料予「黃彥海」使
    用，及依「黃彥海」指示提領匯入該帳戶內款項後交付不詳
    成員等事實，惟矢口否認有何參與犯罪組織、加重詐欺取財
    、一般洗錢犯行，辯稱：我是為求職而被騙去做本案行為，
    我沒有犯意云云。經查：
  ㈠上開犯罪事實欄一所載之客觀經過事實，業經被告於警詢、
    偵查、原審及本院坦認屬實；又乙○○於上開時間遭不詳之人
    詐騙，匯款30萬元至被告上開聯邦銀行帳戶之事實，亦經證
    人即告訴人乙○○於警詢時證述明確（應排除乙○○於警詢中未
    經具結所述關於被告涉犯參與犯罪組織罪部分，109偵21554
    號卷第43至46頁），並有乙○○之內政部警政署反詐騙諮詢專
    線紀錄表、臺中市政府警察局第五分局四平派出所受理詐騙
    帳戶通報警示簡便格式表、受理刑事案件報案三聯單、金融
    機構聯防機制通報單（109偵21554號卷第57至63、67頁)、
    乙○○與「糠芬櫻」LINE對話紀錄截圖、乙○○之台北富邦銀行
    北台中分行帳戶存摺影本、匯款委託書（109偵21554號卷第
    117至127頁）、聯邦商業銀行109年6月23日聯業管(集)字第
    10910328361號調閱資料回覆檢附被告上開聯邦銀行帳戶之
    開戶基本資料及交易明細（109偵21554號卷第93至111頁）
    在卷可稽，此部分事實，堪先認定。
　㈡被告應有參與犯罪組織、一般洗錢及三人以上共同詐欺取財
    之不確定故意：
　1.刑法上之故意，分直接故意（確定故意）與間接故意（不確
    定故意），行為人對於構成犯罪之事實，明知並有意使其發
    生者，為直接故意；行為人對於構成犯罪之事實，預見其發
    生而其發生並不違背其本意者，為間接故意，刑法第13條定
    有明文。又確定故意與不確定故意，對於構成犯罪之事實雖
    有「明知」或「預見」之區分，但僅係認識程度之差別，前
    者須對構成要件結果實現可能性有「相當把握」之預測；後
    者則對構成要件結果出現之估算，祇要有一般普遍之「可能
    性」為已足，其涵攝範圍較前者為廣，認識之程度則較前者
    薄弱，是不確定故意於構成犯罪事實之認識無缺，與確定故
    意並無不同（最高法院110年度台上字第4546號判決意旨參
    照）。又現今金融機構林立，一般民眾申請金融存款帳戶，
    不僅無須負擔費用，亦無何特殊資格限制，任何人均可自由
    至各金融機構申請開設多個帳戶，並無數量之限制，若有非
    親非故之人不以自己名義申請開戶，反而以各種名目向不特
    定人收集金融機構帳戶供己使用，一般人當可預見該收集金
    融帳戶者，可能係將所收集之帳戶用於從事財產犯罪使用。
    再者，將款項任意匯入他人帳戶內，可能有遭該帳戶持有人
    提領一空之風險，故倘其來源合法、正當，實無將款項匯入
    他人帳戶，再委請該帳戶持有人代為提領後輾轉交付之必要
    ，是依一般人之社會生活經驗，若遇刻意將款項匯入他人帳
    戶，再委由他人代為提領、轉交款項之情形，衡情亦當已預
    見所匯入之款項極有可能係詐欺所得等之不法來源。況觀諸
    現今社會上，詐欺集團以收集而來之人頭帳戶作為詐欺犯罪
    之轉帳帳戶，並利用車手提領金融機構人頭帳戶內之款項，
    亦經報章媒體多所批露，並屢經政府及新聞為反詐騙之宣導
    ，因此提供帳戶資料予非親非故之人，受讓人將持以從事財
    產犯罪，而委由他人以臨櫃或至自動提款設備之方式代為提
    領金融機構帳戶款項者，實係藉此取得不法犯罪所得，均屬
    具通常智識經驗之人所能知悉或預見。
　2.本案被告於警詢、偵查中及原審訊問時供稱：我是應徵會計
    師的工作，擔任記帳作業員，我沒有辦法提供當時應徵的網
    路頁面，公司地址我不清楚，工作處所是在自己家裡等消息
    ，若有事情會叫我去做。對方就是叫我去領錢，然後轉交給
    助手。我沒有看過「黃彥海」，「黃彥海」是透過通訊軟體
    對我面試，跟我說工作是跟會計有關，薪水是3萬元至3萬50
    00元間，工作地點在家裡等語（109偵21554號卷第27至32、
    233至235頁、原審卷第72頁）。依被告上開所述，被告與「
    黃彥海」僅以網路通訊軟體聯絡，未曾見面，被告亦未親赴
    其所稱公司，可見被告對於「黃彥海」及其所稱公司所知極
    少，雙方並無任何信賴基礎可言。而被告於本案發生當時年
    約26歲，自述高中肄業（原審卷第181頁），以被告智識程
    度，應知悉金融帳戶係有關個人財產、身分之物品，並知悉
    一般人均可自行申請金融帳戶使用，如非意圖供犯罪使用，
    無使用他人金融帳戶供收款後，再要求他人代為提領後轉交
    款項之必要。倘如被告所言，其應徵工作為會計記帳作業員
    ，則「黃彥海」所屬公司大可使用自身或者其信任之人之金
    融帳戶，甚或以其他網路第三方支付方式取得款項，並無任
    何不便之處，何須迂迴透過欠缺信賴基礎之被告所提供金融
    帳戶代為收款、提款，轉交予「黃彥海」指定之人，再繳回
    公司，而徒增遭被告於款項匯入後拒絕提領轉匯或逕自侵吞
    、或發現係從事違法行為後為求自保而向執法單位或金融機
    構人員舉發之風險，且事後尚須額外支付被告取款之對價，
    此情已難謂與事理無違；又記帳作業員通常係在會計事務所
    或具相當規模之事業體，從事與帳務有關之工作，焉有在家
    裡等候通知始前往工作，而依被告供述其僅須提供金融帳戶
    並依指示提領款項，再將款項轉交指定之他人，毋庸為其他
    工作，即可每月獲領3萬元至3萬5000元不等薪資，此種工作
    內容亦明顯與常情有違。就此，被告於偵查中亦坦稱：「黃
    彥海」不以自己的帳戶供人匯款及提領，我會覺得奇怪，但
    我需要工作，對方叫我做什麼，我就做什麼等語（109偵215
    54號卷第234頁）。足見被告對於將上開聯邦銀行帳戶提供
    予「黃彥海」使用，及依指示提款、轉交，極可能即係從事
    收取詐欺犯罪之不法所得、擔任取款車手之角色等節，主觀
    上已有所預見，惟為賺取「黃彥海」應允給予之高額報酬，
    而不顧「黃彥海」有可能將其聯邦銀行帳戶作為詐欺取財犯
    罪工具使用、亦不顧金錢來源之合法性、提領款項、轉交之
    後果，因受金錢誘惑而實行本案犯行之主觀意識。則被告對
    於其提領之款項，可能係他人詐欺犯罪之不法所得，既已有
    預見，卻猶依「黃彥海」之指示從事前揭提領款項、轉交予
    「黃彥海」指定之人，顯然對於自己從事提領款項，實係以
    此方式與「黃彥海」及其他詐欺集團成員共同參與詐欺取財
    犯行，亦容認其發生而不違背其本意，被告有與他人共同遂
    行詐欺取財犯行之不確定故意，應堪認定。
　3.又被告將上開聯邦銀行帳戶交由他人任意入款、提領使用，
    其應已預見將該帳戶內資金提領、轉交之行為，為詐欺集團
    為遂行詐欺犯行分工之一環，意在規避查緝，此種迂迴層轉
    之方式，後續資金流向有無法追索之可能性而製造金流斷點
    ，掩飾或隱匿詐欺被害人之犯罪所得，而產生遮斷金流以逃
    避國家追訴、處罰之效果，當屬不法行為，被告為賺取「黃
    彥海」應允之報酬，猶執意為之，而容任掩飾或隱匿犯罪所
    得即洗錢行為之發生，其應有洗錢之不確定故意甚明。
　4.復參之被告於原審供稱：跟我聯絡的「黃彥海」與我交付款
    項的助理不是同一人，因為聲音不一樣等語（原審卷第72頁
    ）。依被告之認知，參與本案之人至少有其、「黃彥海」及
    向其收款之不詳成員，為三人以上無訛。而本案詐欺集團先
    由「黃彥海」指示被告提供聯邦銀行帳戶資料，再由電信機
    房人員詐騙乙○○匯款至被告上開聯邦銀行帳戶後，復指示被
    告提領後交予「黃彥海」指定之不詳收水成員，衡情顯非隨
    意組成之團體，堪認本案詐欺集團係透過縝密之計畫與分工
    ，成員彼此相互配合，由至少3人以上之多數人所組成，持
    續以實施詐欺為手段而牟利之具有完善結構之組織，其核屬
    3人以上，以實施詐術為手段，所組成具牟利性及持續性之
    有結構性犯罪組織，合於組織犯罪防制條例第2條第1項所稱
    之犯罪組織。被告對於其所參與者，可能係屬3人以上，以
    實行詐術為手段，具牟利性或持續性之有結構性組織，顯非
    為立即實施犯罪而隨意組成之團體，自當有所預見，其猶容
    任為之而參與，足見其有參與犯罪組織之不確定故意無疑。
　㈢共同實行犯罪行為之人，在共同意思範圍以內，各自分擔犯
    罪行為之一部，彼此協力、相互補充以達其犯罪之目的者，
    即應對於全部所發生之結果，共同負責，故不以實際參與犯
    罪構成要件行為或參與每一階段之犯罪行為為必要。又共同
    正犯之意思聯絡，原不以數人間直接發生者為限，即有間接
    之聯絡者，亦包括在內（最高法院107年度台上字第4444號
    判決意旨參照）。 依上述各項事證及說明，「黃彥海」等
    人所屬本案詐欺集團，於詐欺犯行之分工上極為精細，分別
    有蒐集人頭帳戶之人（如「黃彥海」）、實施詐術之電信機
    房人員及提款之車手人員（如被告）、收水人員等各分層成
    員，以遂行本件犯行而牟取不法所得，集團成員間固未必彼
    此有所認識或清楚知悉他人所分擔之犯罪分工內容，然此一
    間接聯絡犯罪之態樣，正係具備一定規模犯罪所衍生之細密
    分工模式，參與犯罪者透過相互利用彼此之犯罪角色分工，
    而形成一個共同犯罪之整體以利犯罪牟財。而被告既對參與
    詐欺集團而遂行本案詐欺犯行具有不確定故意，已如前述，
    且核被告所為，已參與詐欺犯罪構成要件行為之實行，而非
    單純於「黃彥海」及本案詐欺集團不詳成員犯罪行為完成後
    ，予以助力，堪認其對集團成員彼此間可能係透過分工合作
    、互相支援以完成詐欺取財之犯罪行為一節當有所預見，其
    既以自己共同犯罪之意思，相互支援及分工合作，以達上揭
    犯罪之目的，自應就所參與犯罪之全部犯罪結果共同負責，
    而應論以共同正犯，而非事後幫助行為或單純之幫助犯。被
    告縱使未與其他負責實施詐騙之集團成員謀面或聯繫，亦未
    明確知悉集團內負責其他層級分工之其他成員身分及所在，
    彼此互不認識，亦不過係詐欺集團細密分工模式下之當然結
    果，無礙被告係本件共同正犯之認定。被告上訴辯稱其與「
    黃彥海」不認識，並無共同詐欺、洗錢的犯意聯絡云云，不
    足為採。
　㈣綜上所述，被告所辯應係事後卸責之詞，無可採信，本案事
    證明確，被告上開犯行堪以認定，應予依法論科。又被告雖
    提出「黃彥海」之LINE ID、行動電話號碼（本院卷第65、6
    7頁），聲請調查該門號之通聯紀錄，以查明該人身分，惟
    被告上開犯行，業據論證如前，已臻明瞭，被告所聲請調查
    之上開證據，與被告是否有為本案犯行之待證事實無重要關
    係，核無調查之必要，應予駁回。
三、論罪量刑之理由：
  ㈠本案依被告所述情節及卷內證據，被告參與本案詐欺集團，
    其成員至少有被告、「黃彥海」及向乙○○施行詐術之不詳成
    員、向被告收款之不詳收水成員等人，為三人以上無訛。而
    本案詐欺集團成員向乙○○行騙，使其受騙匯款至指定帳戶，
    再由被告依指示提領後交予上手繳回集團，足徵該集團組織
    縝密，分工精細，須投入相當成本及時間始能如此為之，並
    非隨意組成之立即犯罪，核屬組織犯罪防制條例第2條規定
    之「三人以上，以實施詐術為手段，所組成具有持續性、牟
    利性之有結構性組織」。被告加入本案詐欺集團犯罪組織，
    核其此部分所為，係犯組織犯罪條例第3條第1項後段之參與
    犯罪組織罪。
  ㈡依修正後洗錢防制法規定，倘行為人意圖掩飾或隱匿特定犯
    罪所得來源，而將特定犯罪所得直接消費處分，甚或交予其
    他共同正犯予以隱匿，或由共同正犯以虛假交易外觀掩飾不
    法金流移動，即難認僅單純犯罪後處分贓物之行為，應仍構
    成新法第2條第1或2款之洗錢行為（最高法院108年度台上字
    第1744號、108年度台上字第3086號判決意旨參照）。被告
    參與詐欺集團犯罪組織，擔任提領詐騙款項之車手工作，再
    將提領款項轉交上手繳回該詐欺集團，業如前述，則被告主
    觀上有隱匿其所屬詐欺集團之詐欺犯罪所得，以逃避國家追
    訴或處罰之意思，客觀上所為已切斷資金與當初犯罪行為之
    關聯性，有隱匿犯罪所得去向之效果，而製造金流斷點，揆
    諸前開說明，核與洗錢防制法第14條第1項一般洗錢罪之要
    件相合。
　㈢行為人於參與詐欺犯罪組織之行為繼續中，先後多次為加重
    詐欺之行為，因參與犯罪組織罪為繼續犯，犯罪一直繼續進
    行，直至犯罪組織解散，或其脫離犯罪組織時，其犯行始行
    終結。故該參與犯罪組織與其後之多次加重詐欺之行為皆有
    所重合，然因行為人僅為一參與犯罪組織行為，侵害一社會
    法益，屬單純一罪，應僅就「該案中」與參與犯罪組織罪時
    間較為密切之首次加重詐欺犯行，論以參與犯罪組織罪及加
    重詐欺罪之想像競合犯，其他之加重詐欺犯行，祗需單獨論
    罪科刑即可，無需再另論以參與犯罪組織罪，以避免重複評
    價（最高法院109年度台上字第3945號判決意旨參照）。被
    告加入本案詐欺集團擔任車手提領款項之工作，既未經自首
    或有其他積極事實，足以證明確已脫離或解散該組織，被告
    違反組織犯罪防制條例之行為仍繼續存在，即為行為之繼續
    ，而屬單純一罪，至行為終了時，仍論以一罪。又依卷內現
    存事證、臺灣高等法院被告前案紀錄表，被告參與本案該詐
    欺集團犯罪組織後，除本件外，尚無其他案件經檢察署提起
    公訴，應以本案所為加重詐欺取財犯行，為其最先繫屬於法
    院之「首次」加重詐欺犯行，而與參與犯罪組織罪論以想像
    競合。是核被告所為，係犯組織犯罪防制條例第3條第1項後
    段之參與犯罪組織罪、洗錢防制法第14條第1項之一般洗錢
    罪、刑法第339條之4第1項第2款之三人以上共同犯詐欺取財
    罪。
　㈣被告參與本案詐欺集團，雖未親自實施電話詐騙行為，而推
    由同集團之其他成員為之，但被告與該詐欺集團其他不詳成
    員之間，分工負責提供金融帳戶資料、提領款項之工作，屬
    該詐欺集團犯罪歷程不可或缺之重要環節，堪認被告與「黃
    彥海」及其等所屬詐欺集團其餘成員間，具有相互利用之共
    同犯意，而各自分擔部分犯罪行為，就所犯上開洗錢、加重
    詐欺取財等犯行，具有犯意聯絡與行為分擔，為共同正犯。
  ㈤被告所犯參與犯罪組織罪、一般洗錢罪、三人以上共同犯詐
    欺取財罪，行為有部分重疊合致，且犯罪目的均單一，依一
    般社會通念，應評價為一罪方符合刑罰公平原則，為想像競
    合犯，依刑法第55條規定，從一重論以三人以上共同犯詐欺
    取財罪處斷。
  ㈥處斷刑之加重或減輕事由：
  1.被告前因重傷害案件，經臺灣臺中地方法院以105年度訴字
    第54號判處有期徒刑3年6月確定；又因詐欺案件，經同法院
    以106年度簡字第671號判處有期徒刑2月、3月，應執行有期
    徒刑4月確定，上開案件嗣經合併定應執行有期徒刑3年8月
    確定，於107年8月1日假釋出監付保護管束，於108年6月29
    日縮刑期滿，假釋未經撤銷視為執行完畢等節，有臺灣高等
    法院被告前案紀錄表附卷可稽，其受有期徒刑之執行完畢後
    ，5年以內故意再犯本案有期徒刑以上之罪，為累犯。審酌
    被告所犯上開前案，其中詐欺部分與本案同為侵害被害人財
    產法益之犯罪，被告於前案執行完畢後，不到1年時間，即
    參與本案詐欺犯罪組織，再犯加重詐欺取財等犯行，足見其
    未記取前案執行之教訓，有其特別惡性，對於刑罰之反應力
    顯然薄弱，且綜核全案情節，縱依刑法第47條第1項規定加
    重法定最低本刑，亦無司法院釋字第775號解釋所闡述之所
    受刑罰超過所應負擔罪責，人身自由因此遭受過苛侵害之罪
    刑不相當情形，爰依刑法第47條第1項規定加重其刑。
　2.參與犯罪組織情節輕微者，得減輕或免除其刑，組織犯罪防
    制條例第3條第1項但書定有明文。被告參與本案詐欺集團犯
    罪組織，負責提領詐欺贓款之車手工作，致乙○○受有財產上
    損害，難認被告參與犯罪組織之情節輕微，即無依上開規定
    減輕其刑之餘地。
　3.組織犯罪防制條例第8條第1項後段規定「犯第3條之罪‧‧‧偵
    查及審判中均自白者，減輕其刑。」洗錢防制法第16條第2
    項亦規定「犯前二條之罪，在偵查或審判中自白者，減輕其
    刑。」被告於偵查、審判中均否認參與犯罪組織、一般洗錢
    犯行，自無上開減刑規定之適用，附此敘明。
　㈦被告上訴雖請求本院准予宣告緩刑云云。惟被告有前述三、㈥
    、1.所述論罪科刑執行情形，有臺灣高等法院被告前案紀錄
    表在卷可稽，被告於本案判決前5年內，已受上開刑之宣告
    確定，與刑法第74條第1項規定之緩刑要件不符，依法不得
    宣告緩刑，併此敘明。
四、上訴駁回之說明：
  ㈠原審經審理結果，以被告上開犯罪事證明確，適用相關規定
    ，並詳述被告此部分所犯量刑之依據（原判決理由三、㈥，
    即原判決第8頁第21行至第9頁第3行）及說明不予宣告強制
    工作、不宣告沒收犯罪工具、犯罪所得之理由（原判決理由
    三、㈦、理由四，即原判決第9頁第4行至第10頁第2行），經
    核原判決此部分之認事用法、量刑及不宣告強制工作、不沒
    收犯罪工具、所得，尚無明顯違法、不當。
　㈡刑之量定，為求個案裁判之妥當性，法律賦予法院裁量之權
    。量刑輕重，屬為裁判之法院得依職權自由裁量之事項，苟
    其量刑已以行為人之責任為基礎，並斟酌刑法第57條各款所
    列情狀，在法定刑度內，酌量科刑，如無偏執一端，致明顯
    失出失入情形，上級審法院即不得單就量刑部分遽指為不當
    或違法。而原判決關於科刑部分，已依刑法第57條各款所列
    情狀審酌，做為量刑之準據，所為量刑未逾越法定刑度，亦
    無量刑輕重相差懸殊等裁量權濫用之情形，核無違法或不當
    ；況且，被告本案所犯加重詐欺犯行，最輕法定本刑為有期
    徒刑1年，原判決就被告所犯，依累犯規定加重後，量處有
    期徒刑1年4月，已屬低度量刑，並無被告上訴所指過重情事
    ；又被告雖於原審與乙○○成立調解，惟迄至本院辯論終結時
    ，未曾依調解成立筆錄內容履行分毫給付，此經乙○○陳述、
    被告供承在卷（本院卷第52至53、79頁），難認其有履約賠
    償之誠意。是被告上訴未提出其他有利證據，猶執詞否認上
    開犯行，併請求從輕量刑，均為無理由，其上訴應予駁回。
據上論斷，依刑事訴訟法第368條，判決如主文。
本案經檢察官張容姍提起公訴，檢察官丙○○到庭執行職務。
中　　華　　民　　國　　111 　年　　5 　　月　　11　　日
        　　刑事第十庭    審判長法　官  陳  宏  卿
　　　　　　　　　　　　　　    法　官  楊  文  廣
 　　　　　　　　　　　 　　　  法　官  簡  芳  潔     
　　　　　　　　　　　　　　　                      
以上正本證明與原本無異。     
如不服本判決應於收受送達後20日內向本院提出上訴書狀，其未
敘述上訴理由者，並得於提起上訴後20日內向本院補提理由書（
均須按他造當事人之人數附繕本）「切勿逕送上級法院」。因疫
情而遲誤不變期間，得向法院聲請回復原狀。

                                書記官  廖  婉  菁
　　　　　　　　　　　　　　　　
中　　華　　民　　國　　111 　年　　5 　　月　　11　　日
附錄論罪科刑法條全文：
組織犯罪防制條例第3條
發起、主持、操縱或指揮犯罪組織者，處3年以上10年以下有期
徒刑，得併科新臺幣1億元以下罰金；參與者，處6月以上5年以
下有期徒刑，得併科新臺幣1千萬元以下罰金。但參與情節輕微
者，得減輕或免除其刑。
具公務員或經選舉產生之公職人員之身分，犯前項之罪者，加重
其刑至二分之一。
犯第1項之罪者，應於刑之執行前，令入勞動場所，強制工作，
其期間為3年。
前項之強制工作，準用刑法第90條第2項但書、第3項及第98條第
2項、第3項規定。
以言語、舉動、文字或其他方法，明示或暗示其為犯罪組織之成
員，或與犯罪組織或其成員有關聯，而要求他人為下列行為之一
者，處3年以下有期徒刑，得併科新臺幣3百萬元以下罰金：
一、出售財產、商業組織之出資或股份或放棄經營權。
二、配合辦理都市更新重建之處理程序。
三、購買商品或支付勞務報酬。
四、履行債務或接受債務協商之內容。
前項犯罪組織，不以現存者為必要。
以第5項之行為，使人行無義務之事或妨害其行使權利者，亦同
。
第5項、第7項之未遂犯罰之。

洗錢防制法第14條
有第2條各款所列洗錢行為者，處7年以下有期徒刑，併科新臺幣
5百萬元以下罰金。
前項之未遂犯罰之。
前二項情形，不得科以超過其特定犯罪所定最重本刑之刑。
　
中華民國刑法第339條之4
犯第339條詐欺罪而有下列情形之一者，處1年以上7年以下有期
徒刑，得併科1百萬元以下罰金：
一、冒用政府機關或公務員名義犯之。
二、三人以上共同犯之。
三、以廣播電視、電子通訊、網際網路或其他媒體等傳播工具，
    對公眾散布而犯之。
前項之未遂犯罰之。